【裁判字號】    97,訴,296
【裁判日期】    971008
【裁判案由】    毒品危害防制條例
【裁判全文】
臺灣桃園地方法院刑事判決               97年度訴字第296號
                                       97年度訴字第795號
公  訴  人  臺灣桃園地方法院檢察署檢察官
被      告  甲○○
選任辯護人  陳建昌律師
上列被告因違反毒品危害防制條例案件，經檢察官提起公訴（96
年度偵字第30083 號），暨追加起訴（97年度蒞追字第3 號），
本院判決如下︰
    主  文
甲○○販賣第二級毒品，處有期徒刑伍年貳月，扣案甲基安非他
命玖包（驗餘淨重陸點伍伍貳玖公克），沒收銷燬之，扣案之
BENQ牌行動電話 (含門號為0000000000號SIM 卡)1 支 沒收之，
販賣毒品所得新臺幣壹仟元沒收，如全部或一部不能沒收時，以
其財產抵償之；又販賣第二級毒品，處有期徒刑伍年貳月，扣案
甲基安非他命玖包（驗餘淨重陸點伍伍貳玖公克），沒收銷燬之
，扣案之BENQ牌行動電話 (含門號為0000000000號SIM 卡)1 支
沒收之，販賣毒品所得新臺幣壹仟元沒收，如全部或一部不能沒
收時，以其財產抵償之；又販賣第一級毒品，處無期徒刑，禠奪
公權終身，扣案海洛因伍包（共淨重肆點貳伍公克），沒收銷燬
之，扣案之BENQ牌行動電話 (含門號為0000000000號SIM 卡)1
支沒收之，販賣毒品所得新臺幣貳仟元沒收，如全部或一部不能
沒收時，以其財產抵償之；又販賣第一級毒品，處無期徒刑，禠
奪公權終身，扣案海洛因伍包（共淨重肆點貳伍公克），沒收銷
燬之，扣案之BENQ牌行動電話 (含門號為0000000000號SIM 卡)1
支沒收之，販賣毒品所得新臺幣貳仟元沒收，如全部或一部不能
沒收時，以其財產抵償之；又販賣第二級毒品，處有期徒刑伍年
貳月，扣案甲基安非他命玖包（驗餘淨重陸點伍伍貳玖公克），
沒收銷燬之，扣案之BENQ牌行動電話 (含門號為0000000000號
SIM 卡)1 支 沒收之，販賣毒品所得新臺幣壹仟元沒收，如全部
或一部不能沒收時，以其財產抵償之。應執行無期徒刑，禠奪公
權終身，扣案海洛因伍包（共淨重肆點貳伍公克）、甲基安非他
命玖包（驗餘淨重陸點伍伍貳玖公克），沒收銷燬之；扣案之
BENQ牌行動電話 (含門號為0000000000號SIM 卡)1 支 沒收之，
，販賣毒品所得新臺幣柒仟元沒收，如全部或一部不能沒收時，
以其財產抵償之。
    犯罪事實
一、甲○○明知海洛因及甲基安非他命係毒品危害防制條例第2
    條第2 項第1 款、第2 款所定之第一級毒品及第二級毒品，
    不得非法持有及販賣，竟基於意圖營利販賣第一級毒品海洛
    因及第二級毒品甲基安非他命之犯意，分別有如下犯行：
  (一)於96年4 月間某日下午某時，先由丁○○以公共電話撥打甲○○所持有號碼為0000000000號之行動電話，約定購買第二
    級毒品甲基安非他命0.2 公克、價格新臺幣 (下同)1,000
    元後，丁○○於同日下午6 、7 時許前往甲○○位於桃園縣
    楊梅鎮○○路207 巷1 弄3 號住處巷口後，甲○○再委由姓
    名、年籍不詳之人交付約定之毒品數量予丁○○並收款，以
    此方式販賣第二級毒品安非他命予丁○○。
  (二)復於同年7 、8 月間某日中午前某時，丁○○又以公共電話
    撥打上揭甲○○持有之行動電話，約定購買第二級毒品甲基
    安非他命0.2 公克、價格1,000 元後，丁○○於同日中午某
    時前往甲○○上揭住處巷口，甲○○再委由姓名、年籍不詳
    之人交付約定之毒品數量予丁○○並收款，以此方式販賣第
    二級毒品安非他命予丁○○。
  (三)另於民國96年11月27日上午7 時18分許，先由丙○○以其所
    持有號碼為0000000000號之行動電話，撥打上揭甲○○所持
    有之行動電話，約定購買第一級毒品海洛因之價錢及數量後
    ，丙○○再於同日上午8 時許，前往甲○○上揭位於桃園縣
    楊梅鎮之住處巷口與甲○○會合，甲○○以3,000 元之價格
    ，販賣第一級毒品海洛因1 包 (重量約0.15公克) 予丙○○
    ，以此方式販賣第一級毒品海洛因予丙○○。
  (四)再於同年12月1 日，上午11時7 分許，先由丙○○以其上揭
    所持有之行動電話撥打上揭甲○○持有之行動電話，約定購
    買第一級海洛因毒品後，丙○○於同日中午12時30分許，至
    新竹縣湖口鄉大千傢俱行，再撥打上揭甲○○之行動電話約
    定所要購買毒品之數量及價格，甲○○再委由一位姓名、年
    級不詳之人交付第一級毒品海洛因1 包 (重量約0.2 公克)
    予丙○○，並收取2,000 元，以此方式販賣第一級毒品予丙○○。
  (五)又於同年12月5 日下午6 時28分許，丁○○先以其所持有號
    碼為0000000000號之行動電話，撥打上揭甲○○所持有之行
    動電話，約定購買第二級毒品甲基安非他命0.2 公克、價格
    1,000元後，丁○○再於同日下午6時46分許，前往上揭甲○○住所巷口，甲○○再委由姓名、年籍不詳之人交付約定之
    毒品數量予丁○○並收款，以此方式販賣第二級毒品甲基安
    非他命予丁○○。
  (六)於同年月7 日下午3 時許，由桃園縣政府警察局楊梅分局員
    警與丙○○約定由丙○○出面與甲○○購買毒品，同日下午
    5 時47分許，先由丙○○以上揭其所持有之行動電話撥打上
    揭甲○○所持有之行動電話，約定購買第一級海洛因毒品
    3,000 元後，丙○○偕同員警前往上揭甲○○住處交易毒品
    ，而為警查獲 (本犯罪事實未據檢察官起訴)， 並扣得第一
    級毒品海洛因5 包 (合計淨重4.25公克)、 第二級毒品甲基
    安非他命9 包 (驗餘淨重6.5529公克)及 連絡販毒用之BENQ
    牌行動電話 (含門號為0000000000號SIM 卡)1 支 。
二、案經桃園縣政府警察局楊梅分局移送臺灣桃園地方法院檢察
    署檢察官偵查起訴及追加起訴。
    理  由
壹、證據能力：
一、按被告以外之人在審判外法官、檢察官面前之供述筆錄，為
    刑事訴訟法第159 條之1 第1 項、第2 項規定之傳聞例外，
    有證據能力。刑事訴訟法第159 條之1 所規定之傳聞例外，
    雖違反直接審理原則，並有害於被告反對詰問權之行使，但
    大法官會議釋字第582 號解釋，並未就刑事訴訟法第159 條
    之1 為違憲性之審查，若法院於審判時給予被告反對詰問之
    機會，被告之反對詰問權可獲得適當之保障，即無侵害被告
    反對詰問權而生違憲之虞，次按「調查人員擅自以不正方法
    訊問被告，乃調查人員個人之不當行為，對檢察官依法執行
    職務並無影響。而被告所受之強制，既來自於調查人員之不
    當行為及被告於該次訊問所處之環境等外在因素，一旦訊問
    之人及所處之環境改變，妨害被告意思自由之外在因素消失
    ，除非該不正方法對被告造成強制之程度非常嚴重（例如：
    對借提之被告刑求強迫其自白，並脅迫該被告如果翻供將繼
    續借提刑求；或對被告施用詐術，使被告誤信如持續為不實
    之自白，將可實現其意欲達成之某種目的……等等），否則
    ，被告之意思自由自然隨之回復，此乃事理所當然。故調查
    人員在訊問時或訊問前對被告施以不正方法，原則上僅影響
    到被告在該次訊問所為自白之任意性，而不及於嗣後應訊時
    所為之自白，倘無具體明確之證據，足以證明被告所受之強
    制確已延續至其後應訊之時，自不能以主觀推測之詞，遽認
    被告於嗣後應訊時仍持續受到強制 (最高法院94年度2997號
    判決參照)。 本件證人丙○○、丁○○分別於96年12月14日
    、97年1 月22日、同年1 月25日、同年3 月21日偵訊筆錄，
    均於本院審理時到庭接受交互詰問，此外復無其他具體明確
    證據足認證人丙○○及丁○○二人受有員警不正方法詢問之
    影響，是依上開意旨及類推上開最高法院之判決意旨，前開
    筆錄應均有證據能力。
二、次按本案所引用之其餘供述及非供述證據，經本院依法踐行
    調查證據程式，檢察官、辯護人及被告均不爭執其餘各該證
    據之證據能力，且迄本院言詞辯論終結前未就其餘證據之證
    據能力聲明異議，又查無依法應排除其證據能力之情形，是
    後述所引用其餘證據之證據能力均無疑義，依法自有證據能
    力，均得作為本案證據，附此敘明。
貳、認定犯罪事實之證據及理由：
甲、有罪部份：
    訊據被告甲○○固不否認持有第一級毒品海洛因及第二級毒
    品甲基安非他命之事實，並有扣得之第一級毒品海洛因合計
    淨重4.25公克，共5 包及第二級毒品甲基安非他命驗餘淨重
    6.5529公克、共9 包可資佐證，此部份堪信屬實，惟矢口否
    認有何販賣之犯行，辯稱：其只有施用毒品，不曾販賣毒品
    給丙○○和丁○○，且其亦不曾使用號碼為0000000000號之
    行動電話云云。辯護人為其辯稱；證人丙○○前後證述不一
    ，且證人丙○○同日間購買毒品施用又飲用美沙冬，顯悖於
    常情；另證人丁○○購買毒品3 次皆非向被告取貨，又被告
    此次扣得之毒品包裝並無證人丁○○每次購買之重量0.2 公
    克之包裝式樣云云。經查：
一、販賣第一級毒品海洛因予丙○○部分：
    被告有販賣第一級毒品予丙○○之情，業據證人丙○○迭於
    偵查時及本院審理中證述：其都是打被告持有號碼為
    0000000000號行動電話向被告購買毒品，先於96年11月27日
    購買3,000 元、0.15公克之海洛因，方式係其在電話中先跟
    被告說好價錢、數量，嗣後再於上揭甲○○位於桃園縣楊梅
    鎮住處巷口見面交毒付款予甲○○；又於同年12月1 日購買
    2,000 元、0.2 公克之海洛因，此次係其前往被告所在地新
    竹縣湖口鄉大千傢俱行後，再打電話與被告約定購買毒品之
    價錢、數量，之後由一位其不認識的人來交付毒品及取款等
    語明確 (分見臺灣桃園地方法院檢察署96年度偵字第30083
    號卷第69、118 頁；本院卷第89-92 、153-155 頁)， 證人
    丙○○雖於偵查中及審理時證稱被告販賣毒品之日期略有出
    入，惟證詞差距均僅在1 日內，另有上揭被告所持有之行動
    電話雙向通聯記錄可佐，足證於同年11月27日及12月1 日被
    告確曾分別在桃園縣楊梅鎮及新竹縣湖口鄉與丙○○所持有
    號碼為0000000000號行動電話通話，證人丙○○之證述應足
    採信，此外復有證人丙○○指認被告之指認照片1 紙附卷可
    稽，並扣得之海洛因5 包 (合計淨重4.25公克) ，有法務部
    調查局濫用藥物實驗室97年2 月18日調科壹字第
    09723008660 號鑑定書在卷足按，足證被告有販賣第一級毒
    品予丙○○之事實應堪認定，被告雖辯稱上揭行動電話非其
    所使用云云，惟除被告於警詢時親自蓋指紋於扣押物品目錄
    表上外，有楊梅分局偵查隊扣押物品目錄表1 紙可憑，另衡
    諸上揭行動電話係於被告住處之桌子上扣得，有證人即當時
    在場員警乙○○證述無訛 (見上揭本院卷第123 頁) ，上揭
    行動電話既在被告住處扣得，且被告在未受強暴、脅迫等意
    志自由之情況下簽立扣押物品目錄表，上揭行動電話應足認
    係供被告所使用無疑。另辯護人雖又為被告辯稱丙○○在買
    毒當日又喝美沙冬，顯與常情不合云云，然美沙冬療法並非
    具有排解海洛因等毒品之功能，有行政院衛生署管制藥品管
    理局管證字第0920005970號函可按，是初期服用美沙冬尚非
    能完全戒斷施用第一級毒品海洛因，被告所辯顯係臨訟卸責
    之詞，委無足採。
二、販賣第二級毒品安非他命予丁○○部份：
    被告有販賣第二級毒品予丁○○之情，業據證人丁○○迭於
    偵查時及審理中證述：其分別於96年4 月、7 或8 月及12月
    5 日向被告購買毒品，皆係先以電話連絡上揭被告所持有之
    行動電話表示購買1,000 元安非他命，再前往被告上揭桃園
    縣楊梅鎮住處並打電話告知被告，每次都會有不同人拿毒品
    給其並向其收款等語無訛 (分見上揭96年度偵字第30083 號
    卷第99-100頁；本院卷第159-163 頁)， 復有上揭被告所持
    有之行動電話雙向通聯記錄可佐，可證被告於12月5 日晚間
    有與證人丁○○所持有號碼為0000000000號之行動電話通話
    ，此外復有證人丁○○指認被告之指認照片1 紙附卷可稽，
    另有扣得之甲基安非他命9 包 (驗餘淨重6.5529公克) ，有
    憲兵司令部刑事鑑識中心97年1 月23日憲直刑鑑字第097000
    0120號鑑定書在卷足按，足認被告有販賣第二級毒品甲基安
    非他命之事實，證人丁○○雖無法特定同年間4 月及7 、8
    月間向被告購買毒品之確切時點，惟證人丁○○歷次分別於
    偵訊及本院審理時供述購買毒品之時點相符一致，且證人丁○○與證人丙○○向被告購買毒品之交易模式相同，證人丁○○證述之證明力應堪足信，被告有前開3 次販賣毒品予證
    人丁○○之情，已足認定。另辯護人雖辯稱丁○○購買毒品
    3 次皆非向被告取貨云云，然非由買家親自出面交貨係販賣
    毒品交易之常情，又被告雖此次扣得之毒品包裝並無證人丁○○每次購買之重量0.2 公克之包裝式樣，惟毒品買家各自
    有不同重量需求，尚難據此認定被告無販賣毒品予丁○○之
    情，被告所辯顯係飾責之詞，並不足採。
三、按海洛因及甲基安非他命屬毒品危害防制條例第2 條第2 項
    1 、2 款所定之第一、二級毒品。核被告所為係犯毒品危害
    防制條例第4 條第1 項販賣第一級毒品罪及同條第2 項販賣
    第二級毒品罪。其在販賣前持有海洛因及甲基安非他命之低
    度行為，為販賣之高度行為所吸收，不另論罪。被告所犯按
    犯罪事實(一)至(五)之罪，犯意各別，行為互殊，應予分論併罰
    。另刑法第59條之酌量減輕其刑，必須犯罪另有其特殊之原
    因與環境等等，在客觀上足以引起一般同情，認為即予宣告
    法定最低刑期，猶嫌過重者，始有其適用；至於犯罪之動機
    、犯罪之手段或犯罪後之態度等情狀，僅可為法定刑內從輕
    科刑之標準，不得據為酌量減輕之理由（最高法院69年度台
    上字第328 號、第3071號、70年度台上字第2511號、77年度
    台上字第4382號、80年度台上字第4777號、84年度台上字第
    2164號、91年度台上字第733 號判決亦同此意旨），查販賣
    第一級毒品海洛因及第二級毒品甲基安非他命對社會風氣及
    治安危害重大，為政府嚴加查緝之犯行，被告販賣毒品之次
    數多達5 次，危害社會治安甚大，並查無在被告個人方面有
    何特殊之原因或環境客觀上足以引起一般人同情，是本院認
    無從依法酌減其刑。爰審酌海洛因及甲基安非他命具有高度
    成癮性，戒解不易，嚴重危害國人身心健康，為國法所厲禁
    ，被告誘於利益，恣意販售海洛因及甲基安非他命，戕害他
    人健康，惡性重大，分別量處如主文所示之刑，依刑法第37
    條第1 項之規定，宣告褫奪公權終身，並定其應執行之刑，
    以資懲儆。扣案之海洛因5 包 (合計淨重4.25公克)、 第二
    級毒品甲基安非他命9 包 (除經取樣0.0698公克鑑驗用罄部
    分，失其違禁物之性質，毋庸宣告沒收外，驗餘淨重6.5529
    公克），為違禁物，不問屬於犯人與否，應依毒品危害防制
    條例第18條第1 項前段規定，沒收銷燬之。按依毒品危害防
    制條例第19條第1 項：「犯同條例第4 條至第9 條、第12條
    、第13條或第14條第1 項第2 項之罪者，其供犯罪所用或因
    犯罪所得之財物均沒收之，如全部或一部不能沒收時，追徵
    其價額或以其財產抵償之」，係採義務沒收主義，故販賣毒
    品所得之金錢，如能認定確係販賣毒品所得之款項，均應宣
    告沒收，不以當場搜獲扣押者為限（最高法院93年臺上字第
    2670號判決意旨參照），是販賣毒品所用之物或所得之金錢
    ，無論已否扣案，均應依法沒收。本件被告販賣海洛因及甲
    基安非他命之所得現金8,000 元，為被告販賣毒品所得之財
    物，雖未扣案，仍應依毒品危害防制條例第19條第1項 之規
    定併為宣告沒收，如全部或一部不能沒收時，以其財產抵償
    之。又扣案之BENQ牌行動電話 (含門號為0000000000號SIM
    卡)， 係供被告本件販賣第一級及第二級毒品犯罪時聯絡使
    用之物，且屬被告所有，業如前述，應依刑法第38條第1 項
    第2 款之規定併予宣告沒收。
四、至檢察官另請求考量被告犯罪情節，認藉刑罰之執行實已不
    足矯治，請依刑法第90條第1 項諭知於刑之執行前令入勞動
    場所強制工作，以資矯治等語。惟按保安處分係針對受處分
    人將來之危險性所為之處置，以達教化、治療之目的，為刑
    罰之補充制度，保安處分中之強制工作，旨在對嚴重職業性
    犯罪及欠缺正確工作觀念或無正常工作因而犯罪者，強制其
    從事勞動，學習一技之長及正確之謀生觀念，使其日後重返
    社會，能適應社會生活。然保安處分之措施亦含社會隔離、
    拘束身體自由之性質，其限制人民之權利，實與刑罰同，自
    應受比例原則之規範，使保安處分之宣告，與行為人所為行
    為之嚴重性、行為人所表現之危險性，及對行為人未來行為
    之期待性相當，最高法院91年度臺上字第4625號判決意旨足
    資參照。經查，被告未有受徒刑之執行完畢或一部之執行而
    赦免後，5 年內故意再犯有期徒刑以上之罪之情，有台灣高
    等法院被告前案紀錄表1 份在卷足憑，而被告就本案件尚未
    執行，尚無從認定被告是否經刑罰處遇而未能收其效之情形
    。故本院認宣告如主文所示之刑，已足與被告犯行之處罰相
    當，足收儆懲之效，而無另宣告強制工作以預防矯治其社會
    危險性之必要，爰不另為強制工作之諭知，併此敘明。
乙、無罪部分：
一、公訴意旨另以：被告明知甲基安非他命係毒品危害防制條例
    第2 條第2 項第2 款所定之第二級毒品，不得非法持有及販
    賣，竟基於意圖營利販賣第二級毒品甲基安非他命之犯意，
    於96年12月7 日下午6 時許，先由丁○○以公共電話撥打被
    告所持有號碼為0000000000號之行動電話，約定購買第二級
    毒品甲基安非他命1 包約0.2 公克、價格新臺幣1,000 元後
    ，丁○○於同日下午7 時許前往被告位於桃園縣楊梅鎮○○
    路207 巷1 弄3 號住處拿取毒品時，為警查獲，因認被告另
    涉犯毒品危害防制條例第4 條第2 項之販賣第二級毒品罪嫌
    。
二、公訴人認被告涉犯此部分犯行，無非係以證人丁○○之證述
    、扣案之甲基安非他命9 包 (驗餘淨重6.5529公克)及 憲兵
    司令部刑事鑑識中心97年1 月23日憲直刑鑑字第0970000120
    號鑑定書等為其依據。惟按犯罪事實應依證據認定之，無證
    據不得認定犯罪事實；不能證明被告犯罪者，應諭知無罪判
    決，刑事訴訟法第154 條第2 項、第301 條第1 項分別定有
    明文。犯罪事實之認定應憑證據，如未能發現相當證據，或
    證據不足以證明，自不能以推測或擬制之方法，作為裁判基
    礎（參照最高法院40年度台上字第86號判例意旨）；再者，
    檢察官對於起訴之犯罪事實，應負提出證據及說服之實質舉
    證責任。倘其所提出之證據，不足為被告有罪之積極證明，
    或其指出證明之方法，無從說服法院以形成被告有罪之心證
    ，基於無罪推定之原則，自應為被告無罪判決之諭知（參照
    最高法院92年度台上字第128 號判例意旨）。
三、經查，證人丁○○固於偵訊時證述：「（檢察官問：去之前
    有跟他聯絡？）有，我打電話給他他就知道，他直接叫我過
    去，我跟他說我要拿東西，他就叫我過去」「（檢察官問：
    ：何時打電話跟甲○○聯絡？）12月7 日6 點多左右」，本
    院審理時證述：「 (96年12月7 日那次交易情形，請你描述
    ？)當 時我打電話給甲○○，甲○○叫我過去他家，我說我
    到了打給他，我到他家門口後，我打給他說我到了，後來門
    突然間打開有個人說他是警察叫我進去，所以我沒有買到毒
    品。」 (見上揭本院卷第160 頁)等 語，惟據證人丙○○證
    稱：「 (上次庭期你稱96年12月7 日你有配合警方佯裝買家
    ，請描述當時情形。)當 天下午3 點警方打電話給我，問我
    可否配合，我說要晚一點，後來我5 點多下班開車過去楊梅
    分局找姓田的警員，我當著田警員的面打電話給甲○○說我
    要3,000 元，甲○○說好叫我快點過去，…，等我交易完畢
    下樓梯時，我先打電話給警察，但只想一聲就掛掉，然後再
    請警員從巷口往甲○○住處前進，我剛好可以幫他開門，之
    後的事就由警方處理。」 (見前揭本院卷第155 頁)等 語，
    及查獲員警乙○○次本院審理時證述：「我們在現場查毒品
    時  很多人打被告手機找被告，我有接他的手機問對方是什
    麼事情，對方說我找張大哥，我跟對方說被告在忙，有什麼
    事直接跟我說我轉告他，對方回來過來被告家找被告，我就
    跟對方說你們到了再打電話過來，我幫你們開門，後來丁○○、曾證捷也有打電話來，我也請他們過來，等他們過來我
    問他們有什麼事情，他們也不敢講」等語（本院卷第124 頁
    ），第稽以卷附桃園縣政府警察局楊梅分局解送人犯報告書
    所載逮捕或拘提被告之時間係96年12月7 日18時0 分，可知
    證人丁○○於96年12月7 日下午6 時多撥打被告電話購買毒
    品時，被告張志和業已經警方逮捕，無法自由接聽電話，與
    證人志偉通話論及交易毒品者實為證人即員警乙○○，且證
    人丁○○復證稱：「（審判長問：你確定於96年2 月7 日你
    打電話過去是甲○○接的電話嗎？）不確定，因為聲音跟我
    熟悉的甲○○聲音不一樣。」等語明確，是綜上所述，公訴
    人引為證明被告於96年12月7 日販賣毒品予證人丁○○未遂
    之證人丁○○前揭證述，明顯為證人丁○○誤以為與其在電
    話裡交易毒品者係被告張吉合所致，自不能以證人丁○○錯
    誤之證述，資為被告不利之認定，而此亦適足以證明被告並
    無本次與丁○○電話交易毒品之事實，自應為其無罪之諭知
    。
據上論斷，應依刑事訴訟法第299 條第1 項前段、第301 條第1
項，毒品危害防制條例第4 條第1 項、第2 項、第18條第1 項前
段、第19條第1 項，刑法第11條、第37條第1 項、第51條第4款
、第5 款、判決如主文。
本案經檢察官柯博齡到庭執行職務。
中    華    民    國    97    年    10    月     8    日
                  刑事第五庭審判長  法  官  潘政宏
                                    法  官  陳彥宏
                                    法  官  江春瑩
以上正本證明與原本無異。
得上訴(10日)
                                    書記官  羅婉榕
中    華    民    國    97    年    10    月    13    日
附錄法條：
毒品危害防制條例第2條
本條例所稱毒品，指具有成癮性、濫用性及對社會危害性之麻醉
藥品與其製品及影響精神物質與其製品。
毒品依其成癮性、濫用性及對社會危害性分為四級，其品項如下
：
一、第一級  海洛因、嗎啡、鴉片、古柯鹼及其相類製品（如附
    表一）。
二、第二級  罌粟、古柯、大麻、安非他命、配西汀、潘他唑新
    及其相類製品（如附表二）。
三、第三級  西可巴比妥、異戊巴比妥、納洛芬及其相類製品（
    如附表三）。
四、第四級  二丙烯基巴比妥、阿普唑他及其相類製品（如附表
    四）。
前項毒品之分級及品項，由法務部會同行政院衛生署組成審議委
員會，每三個月定期檢討，報由行政院公告調整、增減之。
醫藥及科學上需用之麻醉藥品與其製品及影響精神物質與其製品
之管理，另以法律定之。
毒品危害防制條例第4條
製造、運輸、販賣第一級毒品者，處死刑或無期徒刑；處無期徒
刑者，得併科新臺幣 1 千萬元以下罰金。
製造、運輸、販賣第二級毒品者，處無期徒刑或 7 年以上有期徒
刑，得併科新臺幣 7 百萬元以下罰金。
製造、運輸、販賣第三級毒品者，處 5 年以上有期徒刑，得併科
新臺幣 5 百萬元以下罰金。
製造、運輸、販賣第四級毒品者，處 3 年以上 10 年以下有期徒
刑，得併科新臺幣 3 百萬元以下罰金。
製造、運輸、販賣專供製造或施用毒品之器具者，處 1 年以上 7
年以下有期徒刑，得併科新臺幣 1 百萬元以下罰金。
前五項之未遂犯罰之。
毒品危害防制條例第18條
查獲之第一、二級毒品及專供製造或施用第一、二級毒品之器具
，不問屬於犯人與否，均沒收銷燬之；查獲之第三、四級毒品及
製造或施用毒品之器具，無正當理由而擅自持有者，均沒入銷燬
之。但合於醫藥、研究或訓練之用者，得不予銷燬。
前項合於醫藥、研究或訓練用毒品或器具之管理辦法，由法務部
會同行政院衛生署定之。
毒品危害防制條例第19條
犯第 4 條至第 9 條、第 12 條、第 13 條或第 14 條第 1 項、
第2 項之罪者，其供犯罪所用或因犯罪所得之財物，均沒收之，
如全部或一部不能沒收時，追徵其價額或以其財產抵償之。
為保全前項價額之追徵或以財產抵償，得於必要範圍內扣押其財
產。
犯第 4 條之罪所使用之水、陸、空交通工具沒收之。


司法院資訊處製作；財團法人民間司法改革基金會備份。
